# 计学撮要 20202020 年会出新的吗？

提问人：前进的注会 时间：2020-03-07 10:17:06
最近想买本用来学习下的，但看见网上的是计学撮要 2018 的，请问陈版主， 2020 年会出新的吗？还是现在看 2018 的也可以？

回答人：chenyiwei
今年应该不会出《计学撮要 2020 》。
今后这本书的续编本叫什么名字，目前还没有定。但肯定会继续做下去的。
可以到本版面置顶区域下载最新发布的《瑞华研究 2010 ～ 2019 汇编》。